# 利润总额为负数，会计利润和所得税费用的关系中应用哪个税率？

提问人：liyuan0815 时间：2020-04-20 13:16:52
请问陈版，如果某企业为小微企业，按照财税[2019]13号，适用5%，但 2019 年应纳税所得额为负数，那么请问，在中应该使用何种税率（5%，20%，25%？）；其次，、应该用何种税率？谢谢~

回答人：chenyiwei
按照法律规定该公司应适用的税率。如果当年度亏损，不存在适用优惠税率的问题，则暂时按25%计量当期所得税费用。如果确认递延所得税的，则应按照预计暂时性差异转回年度的适用税率计量。